# 债权转股权的验资报告模板

提问人：tianjing199907 时间：2012-09-20 14:34:10
债权转股权的验资报告模板，请问哪个老师做过此类业务，请给予帮助及指导。谢谢！

回答人：chenyiwei
这个问题以前讨论过。可以以非货币增资验资报告的模板为基础修改。验资报告和验资事项说明中应重点突出《公司债权转股权登记管理办法》（国家工商行政管理总局第 57 号令）第八条要求的各项内容。